# 请教陈版主，关于所得税税率变更是否需要调整以前年度问题。

提问人：luoxue3344 时间：2017-11-22 14:12:03
请教陈版主，关于所得税税率变更是否需要调整以前年度问题。
被审计单位为新三板挂牌公司， 2016 年年报审计时企业具有高新技术企业资格，所得税税率适用15%，项目组据此审计， 2017 年 4 月出具审计报告， 2017 年 8 月，企业由于名称变更未按要求递交材料，被科技局取消高企资格，通知规定自 2016 年 1 月 1 日起取消高企资格，企业在 2017 年补缴 2016 年所得税并缴纳滞纳金，现， 2017 年审计，对于所得税税率的变动产生的对所得税的影响是应该反映在当期所得税中，还是要做以前年度损益调整项目组发生分歧，烦请陈版主和大家帮忙分析下，说明下理由和处理方法，谢谢~~

回答人：chenyiwei
导致该企业被取消资格的触发事件（名称变更未按要求递交材料）是在何时发生的？如果在 2016 年内已经更名，则表明其在 2016 年末已不符合高新技术企业认定条件， 2016 年内继续按 15 ％税率确认所得税就构成了前期差错。